---
title: "Calculando CV"
author: ""
date: ""
output: html_document

---
 

## Introdução


Este Boletim foi elaborado com base em estudos internos e utilizando dados e análises
produzidos pelo QAleph Finance, conhecimento público com informações atualizadas até 22 de
Julho de 2019. O Boletim é direcionado para estudantes, clientes e investidores profissionais,
não podendo o QAleph Finance, ser responsabilizado por qualquer perda direta ou indiretamente
derivada do seu uso ou do seu conteúdo. Não pode ser reproduzido, distribuído ou publicado por
qualquer pessoa, para quaisquer fins.


## Do Cenário Econômico


- Taxa de juros e selic;
- Crédito;
- Nível de confianca do Brasil (procurar indicador que mede esse nível);
- Inserir gráficos com projecoes (taxa de juros esperados ou inflacao)
- Comentar sobre o cenário político (reforma da previdencia, trabalhista...)


Nos últimos meses do ano de 2010, o Brasil vem adotando uma política monetária
contracionista, ou seja, vem reduzindo a liquidez da economia, conforme verificado pela
manutenção de uma alta taxa de juros, pelo aumento da dívida pública federal e pelo aumento do
compulsório para depósitos à vista.

A adoção de uma política monetária contracionista é um dos fatores que podem
explicar a valorização do real frente ao dólar nos últimos meses do ano de 2010, que vem
tentando ser contida pela realização de leilões de compra de dólares pelo Banco Central do
Brasil.

Com relação à política fiscal, cabe atentar que o crescimento verificado na dívida
pública federal, interna e externa, se procedeu em um momento de desvalorização do dólar, o que
distorceu os valores da dívida interna.

Por fim, cabe destacar que a manutenção de uma baixa taxa de juros (00,00% a.a.)
para controlar a liquidez da economia acaba tornando atraentes os títulos de renda variável e a
valorização do dólar frente ao real acaba impactando de forma positiva nas exportações
brasileiras, aumentando seus valores em termos da moeda nacional, o real.



### Análise setorial



A seguir, são apresentadas breves perspectivas sobre os setores econômicos com o
intuito de selecionar os 10 melhores ativos para formar o portfólio. Essas perspectivas têm como
horizonte de análise o ano de 2019.

Os dados foram obtidos de informações disponíveis ao público em geral nos grandes
meios de comunicação, sem a aplicação de qualquer procedimento técnico. Desses ativos, 10
serão escolhidas para formar um portfólio inicial. Tais ações foram escolhidas por meio da
análise do preço ajustado, dos desvios padrão e do coeficiente de variação (CV). O cv foi a
principal métrica para análise e seleção dos ativos, uma vez que, fornece a variação dos dados

(preços ajustados diários) em relação a média. Logo, quanto menor o cv mais homogêneos serão
os dados. Fica subentendido que as ações escolhidas foram aquelas que apresentaram o menor cv
do conjunto de ativos do setor em análise. histórico no faturamento das mineradoras, incluindo as
brasileiras. Além disso, a alta demanda por minério de ferro por parte da China tem impulsionado
para cima o seu preço, apesar de tentativas de resistência ao aumento de preço por parte das
siderúrgicas chinesas.


### Mineração


Em cada setor escolher os melhores ativos em termos de CV;
Regra 1: De cada setor deve ser extraído 2 ativos;
Regra 2: O somatório de todos os ativos deve ser igual a 10.

Tanto a USIMINAS quanto a CSN tem interesse na criação de uma unidade
autônoma de mineração em 2010. Dados do primeiro semestre de 2010 mostram um recorde


### Petróleo


Prevê-se aumento da demanda por petróleo em 2010 e também em 2011, o que
pressionará seu preço para cima, além de grandes expectativas para com o Pré-sal, a ser
explorado pela Petrobrás. Observa-se especial preocupação com o preço do petróleo em Nova
Iorque e Londres e sensibilidade de seu preço ao comportamento da moeda americana, dos
estoques de petróleo e dos indicadores econômicos dos EUA.


### Siderurgia


As perspectivas para os papéis de siderúrgicas brasileiras não são boas por causa das
dificuldades enfrentadas por elas, como a demanda menor que a esperada, a queda do dólar e o
aumento da concorrência com siderúrgicas estrangeiras. Essas perspectivas mantêm-se mesmo
com as medidas do Governo para reduzir a importação de aço e, com isso, fortalecer as
siderúrgicas nacionais.


### Instituições Financeiras



Os bancos brasileiros apresentaram lucros recordes em um ano de crise econômica
(2009). Além disso, vários analistas atribuíram perspectiva positiva para o setor bancário
brasileiro em 2010. Além disso, as ações dos bancos brasileiros foram destaque no 3º trimestre do
ano de 2010.


### Comércio Varejista



As vendas do varejo brasileiro cresceram em vários meses do ano de 2010 de forma

discreta, excluindo-se as sazonalidades, segundo o IBGE.




## Do Portfólio



###  Do Portfólio Final

 
#### Por que Calcular o Coeficiente de Variação?

 
Uma boa explicacão é o exemplo do Prof Vítor Menezes: O coeficiente de variação permite a comparação das dispersões observadas em conjuntos com médias diferentes. Como exemplo, considere que as vendas diárias de um vendedor ambulante se comportem como uma variável aleatória com a seguinte distribuição de probabilidades: X = 8,9,10,11,12; p(X) = 0,2 para todos valores.


E que as vendas diárias de uma grande empresa se comportem como uma variável aleatória com a seguinte distribuição de probabilidades: Y = 999.998,999.999 , 1.000.000, 1.000.001 , 1.000.002; p(Y) = 0,2 para todos valores.


É correto dizer que ambas apresentam mesma dispersão?
A variância é uma medida de dispersão absoluta. Para ela, interessam apenas os valores absolutos dos quadrados dos desvios. Apenas isso.

Já no coeficiente de variação nós temos uma referência quanto à grandeza relativa dos desvios. Um desvio de R 1,00 num conjunto em que a média é de R 10,00 é um desvio de 10%. É um desvio relativamente grande. O desvio de 1,00 num conjunto em que a média é de R$ 1.000.000,00 é irrisório, desprezível.
O coeficiente de variação nos diz que, tomando a média como denominador, as vendas da grande empresa são mais concentradas.





```{r,cache=TRUE, message=FALSE, warning=FALSE, echo=FALSE}

### listando todos os tickers de empresas da B3

library(GetDFPData)
empresas <- gdfpd.get.info.companies(type.data = "companies")


ticker <- as.character(empresas$tickers)
ticker <- ticker[-is.na(ticker)]
ticker <- paste0(ticker, ".SA") 


```







```{r, message=FALSE, warning=FALSE,echo=FALSE}
### Importando os dados:

library(BatchGetSymbols) # Pacote que importara os dados das cotações
library(tidyverse) # pacote que resumirá os dados
library(lubridate) #pacote para manipulacao de datas

```



```{r, cache=TRUE, message=FALSE, warning=FALSE, results='hide', echo=FALSE}

l.out <- BatchGetSymbols(tickers = ticker,
                         first.date = Sys.Date()-360,
                         last.date = Sys.Date())

```



```{r, cache=TRUE, message=FALSE, warning=FALSE, results='hide', echo=FALSE}
base_dados <- l.out$df.tickers
attach(base_dados)


# Objeto para criar os graficos
coefivaria <- base_dados %>% 
  group_by(   month(ref.date), base_dados$ticker) %>% 
  summarise( retorno = mean(diff(log(price.adjusted)), na.rm = TRUE),
             desvio =  sd(diff(log(price.adjusted)), na.rm = TRUE),
             cv = desvio/retorno )

coefivaria$retorno <- round(coefivaria$retorno, digits = 3)
coefivaria$desvio <- round(coefivaria$desvio, digits = 3)
coefivaria$cv <- round(coefivaria$cv, digits = 3)

names(coefivaria) <- c( "mes", "ticker", "retorno", "desvio", "cv")
coefivaria$ticker <- str_sub(coefivaria$ticker, end = 5)

companies <- empresas[,c("name.company", "main.sector", "tickers")]
names(companies) <- c("empresa", "setor" , "ticker")

coefivaria <- left_join(coefivaria, companies, by = "ticker")





#Objeto para criar a tabela
tabela_coefivaria <- base_dados %>% 
  group_by( base_dados$ticker) %>% 
  summarise( retorno = mean(diff(log(price.adjusted)), na.rm = TRUE),
             desvio =  sd(diff(log(price.adjusted)), na.rm = TRUE),
             cv = desvio/retorno )

tabela_coefivaria$retorno <- round(tabela_coefivaria$retorno, digits = 3)
tabela_coefivaria$desvio <- round(tabela_coefivaria$desvio, digits = 3)
tabela_coefivaria$cv <- round(tabela_coefivaria$cv, digits = 3)

names(tabela_coefivaria) <- c( "ticker", "retorno", "desvio", "cv")
tabela_coefivaria$ticker <- str_sub(tabela_coefivaria$ticker, end = 5)

companies <- empresas[,c("name.company", "main.sector", "tickers")]
names(companies) <- c("empresa", "setor" , "ticker")

tabela_coefivaria <- left_join(tabela_coefivaria, companies, by = "ticker")

tabela_coefivaria$empresa <- str_sub(tabela_coefivaria$empresa , end = 26)
  
```





```{r,message=FALSE, warning=FALSE, echo=FALSE}
### Criando tabela:
library(DT) #pacote para visualizacao da tabela

```



```{r, message=FALSE, warning=FALSE, echo=FALSE}

DT::datatable(tabela_coefivaria[,c(5,2,3,4,6)], colnames = c("Empresa", "Retorno", "Risco", "Coeficiente de Variação", "Setor") )

```



```{r, cache=TRUE, message=FALSE, warning=FALSE,echo=FALSE}
### Criando gráficos:

library(plotly) #pacote para visualizacao do grafico

p <- coefivaria %>%
  plot_ly(
    type = 'scatter', 
    x = coefivaria$mes , 
    y = coefivaria$cv ,
    text = coefivaria$setor ,
    hoverinfo = 'setor',
    mode = 'markers', 
    transforms = list(
      list(
        type = 'filter',
        target = coefivaria$setor,
        operation = '=',
        value = unique(coefivaria$setor)[1]
      )
    )) %>% layout(
      updatemenus = list(
        list(
          type = 'dropdown',
          active = 0,
          buttons = list(  #modificar a redundacia que vem abaixo
            list(method = "restyle",
                 args = list("transforms[0].value", unique(coefivaria$setor)[1]),
                 label = unique(coefivaria$setor)[1]),
            list(method = "restyle",
                 args = list("transforms[0].value", unique(coefivaria$setor)[2]),
                 label = unique(coefivaria$setor)[2]),
            list(method = "restyle",
                 args = list("transforms[0].value", unique(coefivaria$setor)[3]),
                 label = unique(coefivaria$setor)[3]),
            list(method = "restyle",
                 args = list("transforms[0].value", unique(coefivaria$setor)[4]),
                 label = unique(coefivaria$setor)[4]),
            list(method = "restyle",
                 args = list("transforms[0].value", unique(coefivaria$setor)[5]),
                 label = unique(coefivaria$setor)[5]),
            list(method = "restyle",
                 args = list("transforms[0].value", unique(coefivaria$setor)[6]),
                 label = unique(coefivaria$setor)[6]),
            list(method = "restyle",
                 args = list("transforms[0].value", unique(coefivaria$setor)[7]),
                 label = unique(coefivaria$setor)[7]),
            list(method = "restyle",
                 args = list("transforms[0].value", unique(coefivaria$setor)[8]),
                 label = unique(coefivaria$setor)[8]),
            list(method = "restyle",
                 args = list("transforms[0].value", unique(coefivaria$setor)[9]),
                 label = unique(coefivaria$setor)[9]),
            list(method = "restyle",
                 args = list("transforms[0].value", unique(coefivaria$setor)[10]),
                 label = unique(coefivaria$setor)[10]),
            list(method = "restyle",
                 args = list("transforms[0].value", unique(coefivaria$setor)[11]),
                 label = unique(coefivaria$setor)[11])
          )
        )
      )
    )



trace1 <- list(
  uid = "ea8d4eba-c760-11e8-93e8-f8a96365fab3", 
  line = list(width = 5), 
  name = "List object", 
  type = "scatter", 
  x = c(1, 2, 3, 4, 5, 6, 7, 8, 9), 
  y = c(1, 4, 5, 6, 7, 8, 10, 4, 5)
)
trace2 <- list(
  uid = "ea8d4ebb-c760-11e8-a2af-f8a96365fab3", 
  line = list(width = 5), 
  name = "List object 2", 
  type = "scatter", 
  x = c(1, 2, 3, 4, 5, 6, 7, 8, 9), 
  y = c(2, 4, 6, 5, 7, 8, 9, 4, 3)
)
data <- list(trace1, trace2)
layout <- list(
  title = "Testando o grafico de linhas pacote plotly", 
  xaxis = list(title = "X-axis"), 
  yaxis = list(title = "y-axis")
)
p <- plot_ly()
p <- add_trace(p, uid=trace1$uid, line=trace1$line, name=trace1$name, type=trace1$type, x=trace1$x, y=trace1$y)
p <- add_trace(p, uid=trace2$uid, line=trace2$line, name=trace2$name, type=trace2$type, x=trace2$x, y=trace2$y)
p <- layout(p, title=layout$title, xaxis=layout$xaxis, yaxis=layout$yaxis)
p

```


