---
title: "Calculando CV"
author: ""
date: ""
output: html_document

---
 
 
### Por que Calcular o Coeficiente de Variação?
 
Explicacão do Prof Vítor Menezes: Sua função é permitir a comparação das dispersões observadas em conjuntos com médias diferentes. Como exemplo, considere que as vendas diárias de um vendedor ambulante se comportem como uma variável aleatória com a seguinte distribuição de probabilidades:


  x  | p(x)
:-----:|:-----:
8    | 0,2
9    | 0,2
10   | 0,2
11   | 0,2
12   | 0,2





E que as vendas diárias de uma grande empresa se comportem como uma variável aleatória com a seguinte distribuição de probabilidades:

  y  | p(y)
:-----:|:-----:
999.998   | 0,2
999.999   | 0,2
1.000.000   | 0,2
1.000.001   | 0,2
1.000.002   | 0,2



É correto dizer que ambas apresentam mesma dispersão?
A variância é uma medida de dispersão absoluta. Para ela, interessam apenas os valores absolutos dos quadrados dos desvios. Apenas isso.

Já no coeficiente de variação nós temos uma referência quanto à grandeza relativa dos desvios. Um desvio de R 1,00 num conjunto em que a média é de R 10,00 é um desvio de 10%. É um desvio relativamente grande. O desvio de 1,00 num conjunto em que a média é de R$ 1.000.000,00 é irrisório, desprezível.
O coeficiente de variação nos diz que, tomando a média como denominador, as vendas da grande empresa são mais concentradas.

### listando todos os tickers de empresas da B3

```{r}
library(GetDFPData)
empresas <- gdfpd.get.info.companies(type.data = "companies")


ticker <- as.character(empresas$tickers)
ticker <- ticker[-is.na(ticker)]
ticker <- paste0(ticker, ".SA") 


```




### Importando os dados:


```{r, message=FALSE, warning=FALSE}

library(BatchGetSymbols) # Pacote que importara os dados das cotações
library(tidyverse) # pacote que resumirá os dados
library(lubridate) #pacote para manipulacao de datas

```



```{r, cache=TRUE, message=FALSE, warning=FALSE, results='hide'}

l.out <- BatchGetSymbols(tickers = ticker,
                         first.date = Sys.Date()-720,
                         last.date = Sys.Date())

base_dados <- l.out$df.tickers
attach(base_dados)

coefivaria <- base_dados %>% 
  group_by( ~month(ref.date), ~ticker) %>% 
  summarise( retorno = mean(diff(log(price.adjusted)), na.rm = TRUE),
             desvio =  sd(diff(log(price.adjusted)), na.rm = TRUE),
             cv = desvio/retorno )



```


### Criando tabela:


```{r,message=FALSE, warning=FALSE}
library(DT) #pacote para visualizacao da tabela

```



```{r}

DT::datatable(coefivaria)

```



### Criando gráficos:


```{r, cache=TRUE, message=FALSE, warning=FALSE}
library(plotly) #pacote para visualizacao do grafico

p <- coefivaria %>%
  plot_ly(
    type = 'scatter', 
    x = ~`month(ref.date)`, 
    y = ~cv,
    text = ~ticker,
    hoverinfo = 'ticker',
    mode = 'markers', 
    transforms = list(
      list(
        type = 'filter',
        target = ~ticker,
        operation = '=',
        value = unique(coefivaria$ticker)[1]
      )
    )) %>% layout(
      updatemenus = list(
        list(
          type = 'dropdown',
          active = 0,
          buttons = list(  #modificar a redundacia que vem abaixo
            list(method = "restyle",
                 args = list("transforms[0].value", unique(coefivaria$ticker)[1]),
                 label = unique(coefivaria$ticker)[1]),
            list(method = "restyle",
                 args = list("transforms[0].value", unique(coefivaria$ticker)[2]),
                 label = unique(coefivaria$ticker)[2]),
            list(method = "restyle",
                 args = list("transforms[0].value", unique(coefivaria$ticker)[3]),
                 label = unique(coefivaria$ticker)[3]),
            list(method = "restyle",
                 args = list("transforms[0].value", unique(coefivaria$ticker)[4]),
                 label = unique(coefivaria$ticker)[4])
          )
        )
      )
    )

p

```



### Grafico de linhas

Nesse grafico a ideia era apresentar varias linhas, cada linha com um ticker. Mas são tantos tickers, mais 2000, que fica impossivel enchegar alguma coisa. Vamos tentar outro tipo de gráfico.
```{r,cache=TRUE, message=FALSE, warning=FALSE}
ggplot(coefivaria)+
  geom_line(aes(x=coefivaria$`month(ref.date)`, y=coefivaria$cv, color=coefivaria$ticker))
```

 